* =============================================================================
* ==                                                                         ==
* ==      APM1_GEE_DEMO.cir — Symulacja Systemu Nawigacyjnego Gee            ==
* ==                                                                         ==
* =============================================================================
*
* 
* AUTOR ORYGINAŁU: Dariusz Domal
* 
*
* -----------------------------------------------------------------------------
* == OGÓLNA ZASADA DZIAŁANIA SYMULACJI
* -----------------------------------------------------------------------------
*
* Ta symulacja modeluje lot samolotu w polu nawigacyjnym historycznego,
* hiperbolicznego systemu Gee. Zamiast budować fizyczny model propagacji fal,
* symulacja realizuje w czasie rzeczywistym obliczenia matematyczne, które
* wykonywałby odbiornik Gee na pokładzie samolotu.
*
* Cały proces jest podzielony na logiczne bloki obliczeniowe, które naśladują
* architekturę komputera analogowego.
*
*
* == SCHEMAT BLOKOWY CAŁEGO SYSTEMU
*
*
*   +---------------------+      +---------------------+
*   |   BLOK 1:           |      |   BLOK 2:           |      V(x), V(y)
*   |   Parametry i       |----->|   Kinematyka        |-----> Pozycja samolotu
*   |   Warunki Początkowe|      |   (Integratory)     |      w skali maszynowej
*   +---------------------+      +---------------------+
*                                          |
*                                          |
*   +---------------------+      +---------------------+      V(dMB), V(dMC)
*   |   BLOK 4:           |      |   BLOK 3:           |      Różnice dróg
*   |   Kanały Gee        |<-----|   Obliczanie        |<----- (w jednostkach Gee)
*   |   (Odejmowanie)     |      |   Odległości        |
*   +---------------------+      +---------------------+
*            |
*            |
*   +---------------------+      V(tMB), V(tMC)
*   |   BLOK 5:           |      Różnice czasu
*   |   Konwersja na      |-----> (w mikrosekundach)
*   |   Jednostki Fizyczne|
*   +---------------------+
*
* =============================================================================

.include apm1_lib.txt

* -----------------------------------------------------------------------------
* == BLOK 1: PARAMETRY GLOBALNE I SKALOWANIE
* -----------------------------------------------------------------------------
*
* Komputery analogowe operują na napięciach w ograniczonym zakresie (np. +/-10V).
* Aby symulować wielkości fizyczne (jak kilometry czy sekundy), musimy je
* przeskalować do "świata" napięć maszynowych.
*
*
.param VL      = 10            ; Napięcie maszynowe APM-1
.param Xscale  = 20            ; [km/V] Skala przestrzenna. 1V w symulacji = 20 km w rzeczywistości.
.param Tscale  = 100           ; [s rzeczywiste / s symulacji] Skala czasowa. 1s symulacji = 100s lotu.
.param c_km_s  = 299792.458    ; Prędkość światła [km/s]

* Jednostka Gee: 1 jednostka Gee odpowiada różnicy dróg 20 km.
* Dzięki sprytnemu wyborowi Xscale=20, 1V różnicy napięć w symulacji
* będzie bezpośrednio odpowiadać 1 jednostce Gee.
.param GEE_d_km  = 20          ; Różnica drogi [km] dla 1 jednostki Gee
.param GEE_T_us  = 66.6        ; Różnica czasu [µs] dla 1 jednostki Gee (przybliżenie)

* ------------------ Geometria łańcucha Gee ----------------------
* Definiujemy pozycje stacji w kilometrach, a następnie automatycznie
* przeliczamy je na napięcia maszynowe za pomocą Xscale.
*
*   Stacje w układzie współrzędnych [km]:
*     Master A    : (-100, 0)
*     Slave  B    : (+100, 0)
*     Slave  C    : ( 0, +200)
*
.param D_MB_km = 200           ; Baza A–B [km]
.param D_MC_km = 200           ; Odległość A–C [km]

.param xA = { -D_MB_km/2/Xscale }   ; = -5 V  (-100 km)
.param yA = 0
.param xB = {  D_MB_km/2/Xscale }   ; = +5 V  (+100 km)
.param yB = 0
.param xC = 0
.param yC = { D_MC_km/Xscale }      ; = +10 V (+200 km)

* -----------------------------------------------------------------------------
* == BLOK 2: KINEMATYKA SAMOLOTU
* -----------------------------------------------------------------------------
*
* Modelujemy ruch samolotu jako całkowanie jego wektora prędkości w czasie.
* Pozycja =  Prędkość dt.
* Używamy do tego integratorów z biblioteki APM-1.
*
* == SCHEMAT BLOKU KINEMATYKI
*
*   Napięcie stałe V(vx) ----> +----------+
*   (prędkość w osi X)        | XINT_X   |
*                             |  K*u dt | ----> V(x) - Pozycja X w skali maszynowej
*                             +----------+
*                               IC = x0
*
*   Napięcie stałe V(vy) ----> +----------+
*   (prędkość w osi Y)        | XINT_Y   |
*                             |  K*u dt | ----> V(y) - Pozycja Y w skali maszynowej
*                             +----------+
*                               IC = y0
*
.param V_kmh    = 400          ; Prędkość przelotowa [km/h]
.param Vx_frac  = 0.7          ; Składowa X prędkości (cosinus kąta kursu)
.param Vy_frac  = 0.3          ; Składowa Y prędkości (sinus kąta kursu)

.param Vx_phys  = { V_kmh/3600*Vx_frac } ; Prędkość fizyczna [km/s]
.param Vy_phys  = { V_kmh/3600*Vy_frac } ; Prędkość fizyczna [km/s]

* Przeliczenie prędkości fizycznej na prędkość maszynową [V/s symulacji]
* V_sim [V/s] = V_phys [km/s] * Tscale [s_phys/s_sim] / Xscale [km/V]
.param vx_sim   = { Vx_phys*Tscale/Xscale }
.param vy_sim   = { Vy_phys*Tscale/Xscale }

* Warunki początkowe samolotu (w skali maszynowej):
.param x0 = -4                  ; -4 V  => -80 km
.param y0 = -3                  ; -3 V  => -60 km

* Źródła napięć stałych reprezentujące prędkości maszynowe
Vvx vx 0 DC {vx_sim}
Vvy vy 0 DC {vy_sim}

* Integratory APM-1 (INTpinv) realizują X(t), Y(t)
XINT_X x vx 0 INTpinv IC={x0} K=1 leak=0
XINT_Y y vy 0 INTpinv IC={y0} K=1 leak=0

* -----------------------------------------------------------------------------
* == BLOK 3: ODLEGŁOŚCI DO STACJI GEE
* -----------------------------------------------------------------------------
*
* W tym bloku, dla każdej stacji (A, B, C), obliczamy w czasie rzeczywistym
* odległość samolotu od niej, używając twierdzenia Pitagorasa.
* r = sqrt( (x_plane - x_station)^2 + (y_plane - y_station)^2 )
*
* == SCHEMAT BLOKU OBLICZANIA ODLEGŁOŚCI (przykład dla stacji A)
*
*   V(x) ---->
*            +-----------------------------------+
*   V(y) ---->| B_rA                              |
*            | sqrt( (V(x)-xA)² + (V(y)-yA)² )   | ----> V(rA) - Odległość do A
*   xA   ---->|                                   |       w skali maszynowej
*            +-----------------------------------+
*   yA   ---->
*
*
* rA, rB, rC — odległości samolotu od stacji A,B,C (w skali maszynowej [V]).
B_rA rA 0 V = { sqrt( (V(x)-{xA})**2 + (V(y)-{yA})**2 ) }
B_rB rB 0 V = { sqrt( (V(x)-{xB})**2 + (V(y)-{yB})**2 ) }
B_rC rC 0 V = { sqrt( (V(x)-{xC})**2 + (V(y)-{yC})**2 ) }

R_rA rA 0 1G
R_rB rB 0 1G
R_rC rC 0 1G

* -----------------------------------------------------------------------------
* == BLOK 4: KANAŁY GEE - RÓŻNICE DRÓG
* -----------------------------------------------------------------------------
*
* To jest serce systemu Gee. Obliczamy różnicę dróg (a więc i odległości)
* od samolotu do pary stacji Master-Slave.
* Δr_MB = rB - rA
*
* == SCHEMAT BLOKU RÓŻNICY DRÓG (przykład dla pary Master-B)
*
*   V(rB) ----> +---------+
*               | B_dMB   |
*               | V(rB) - | ----> V(dMB) - Różnica dróg w jednostkach Gee
*               | V(rA)   |
*   V(rA) ----> +---------+
*
*
* Δr_MB = rB - rA    (łańcuch Master–B)
* Δr_MC = rC - rA    (łańcuch Master–C)
B_dMB dMB 0 V = { V(rB) - V(rA) }
B_dMC dMC 0 V = { V(rC) - V(rA) }

R_dMB dMB 0 1G
R_dMC dMC 0 1G

* -----------------------------------------------------------------------------
* == BLOK 5: KONWERSJA NA JEDNOSTKI FIZYCZNE (CZAS)
* -----------------------------------------------------------------------------
*
* Przeliczamy różnice dróg (w woltach/jednostkach Gee) na różnice czasu
* w mikrosekundach, które nawigator widziałby na ekranie oscyloskopu.
* Δt[µs] = (Δr_mach[V] * Xscale[km/V]) / c[km/s] * 1e6[µs/s]
*
* == SCHEMAT BLOKU KONWERSJI
*
*             +-----------------------------------------+
*   V(dMB) -->| B_tMB                                   |--> V(tMB) [µs]
*             | V(dMB) * Xscale / c_km_s * 1e6          |
*             +-----------------------------------------+
*
*             +-----------------------------------------+
*   V(tMB) -->| B_uMB                                   |--> V(uMB) ["Liczba Gee"]
*             | V(tMB) / GEE_T_us                       |
*             +-----------------------------------------+
*
B_tMB tMB 0 V = { (V(dMB)*Xscale/{c_km_s})*1e6 }  ; [µs]
B_tMC tMC 0 V = { (V(dMC)*Xscale/{c_km_s})*1e6 }  ; [µs]

R_tMB tMB 0 1G
R_tMC tMC 0 1G

* Rzut na „liczby Gee”: Δt / 66.6 µs
B_uMB uMB 0 V = { V(tMB)/{GEE_T_us} }
B_uMC uMC 0 V = { V(tMC)/{GEE_T_us} }

R_uMB uMB 0 1G
R_uMC uMC 0 1G

* -----------------------------------------------------------------------------
* == BLOK 6: STEROWANIE SYMULACJĄ I WYNIKI
* -----------------------------------------------------------------------------
.param T_end   = 2           ; Czas symulacji [s] (odpowiada 200s lotu)
.param maxstep = {T_end/2000}

.options plotwinsize=0 method=gear maxord=2 trtol=5 reltol=1e-6
.options abstol=1e-9 vntol=1e-9

.tran 0 {T_end} 0 {maxstep}

* --- Zapisywane przebiegi do analizy ---
* Trajektoria:
*   Aby zobaczyć trajektorię, po symulacji wykreśl V(y) i zmień oś X na V(x).
* Kanały Gee:
*   V(dMB), V(dMC) – różnice dróg (w woltach, co odpowiada jednostkom Gee)
*   V(tMB), V(tMC) – różnice czasów [µs]
*   V(uMB), V(uMC) – liczby Gee (wartości bezwymiarowe)

*=== RESULTS_BEGIN ===
.meas tran x_final  AVG V(x)   FROM={0.9*T_end} TO={T_end}
.meas tran y_final  AVG V(y)   FROM={0.9*T_end} TO={T_end}
.meas tran dMB_end  AVG V(dMB) FROM={0.9*T_end} TO={T_end}
.meas tran dMC_end  AVG V(dMC) FROM={0.9*T_end} TO={T_end}
.meas tran tMB_end  AVG V(tMB) FROM={0.9*T_end} TO={T_end}
.meas tran tMC_end  AVG V(tMC) FROM={0.9*T_end} TO={T_end}
*=== RESULTS_END ===

.end
